最　高　行　政　法　院　裁　定
                                       100年度裁字第35號
上  訴  人　陳文佐
訴訟代理人　卓隆燁
被 上訴 人　財政部臺北市國稅局
代　表　人　陳金鑑
上列當事人間綜合所得稅事件，上訴人對於中華民國99年9月30
日臺北高等行政法院99年度簡字第400號判決，提起上訴，本院
裁定如下：
　　主  文
上訴駁回。
上訴審訴訟費用由上訴人負擔。
　　理  由
一、按對於適用簡易程序之裁判提起上訴，須經本院許可。前項
    許可，以訴訟事件所涉及之法律見解具有原則性者為限，行
    政訴訟法第235條定有明文。所謂法律見解具有原則性，係
    指該訴訟事件所涉及之法律問題意義重大，而有加以闡釋之
    必要而言。
二、上訴人民國（下同）94及95年度綜合所得稅結算申報，經被
    上訴人依據法務部調查局臺北市調查處（下稱臺北市調查處
    ）通報及所查得資料，以上訴人漏報其配偶張淑卿94及95年
    度取自永達保險經紀人股份有限公司（下稱永達公司）薪資
    所得670,500元及894,000元；94年度並漏報受其扶養親屬張
    邱秀源營利、機會中獎所得合計1,086元，95年度漏報其配
    偶張淑卿及受其扶養親屬張邱秀源營利、執行業務所得合計
    40,250元，乃歸併核定上訴人94年度綜合所得總額6,001,93
    1元，所得淨額4,573,766元及95年度綜合所得總額4,908,22
    4元，所得淨額4,063,540元，分別補徵稅額133,624元、180
    ,065元，並按所漏稅額200,674元及269,465元分別處以0.2
    倍及0.5倍之罰鍰計100,239元及131,249元。上訴人不服，
    申請復查，經被上訴人以98年5月4日財北國稅法二字第0980
    214870號復查決定（下稱前處分）未獲變更，提起訴願，經
    財政部98年10月12日台財訴字第09800361820號訴願決定，
    將前處分關於罰鍰部分撤銷，囑由被上訴人另為處分，其餘
    訴願駁回。嗣經被上訴人依上開訴願決定撤銷意旨重核復查
    決定，以98年12月28日財北國稅法二字第0980241977號函（
    下稱原處分）准予追減94及95年度罰鍰60,105元及77,356元
    。上訴人仍表不服，循序提起行政訴訟，案經原審駁回其訴
    ，仍不服而提起上訴。
三、本件上訴人對於高等行政法院適用簡易程序所為之判決，提
    起上訴，係以：本件繫屬之本稅判決內容尚存有法律問題，
    其合法性顯有疑義，有確認法律上意見之必要。本件系爭薪
    資所得，係永達公司為協助上訴人之配偶等業務員利於執行
    業務推展，提供上訴人之配偶使用及保管公務租賃車輛，而
    支付之租金費用，惟其究應歸屬永達公司之營業費用，抑或
    上訴人之配偶之薪資所得，法律見解紛歧，自不可歸責於上
    訴人及其配偶，且依行政罰法第7條規定，違反行政法上義
    務之行為，有出於故意或過失者，始得處罰，行政機關就行
    為人之故意或過失負舉證責任，不採推定過失責任，原判決
    未考量上訴人申報所得之依據，即推定有過失，與臺北高等
    行政法院96年度簡字第654號判決意旨相互牴觸，而有加以
    闡釋之必要。被上訴人以系爭短漏報所得屬已填報扣繳憑單
    ，而按0.2倍處罰鍰，惟計算漏稅額時，卻否准將該已依法
    繳納之扣繳稅額減除，顯有矛盾之情，原判決未審酌財政部
    96年函釋之正當性，予以援用本案，自屬法律問題重大，有
    由統一法律上意見必要。按行政罰法第24條規定「一行為不
    二罰」原則，有關系爭車輛租金，扣繳義務人（永達公司負
    責人）業經被依法科處罰鍰，自不應再就上訴人予以處罰，
    參諸稅捐稽徵法第44條但書規定，難謂主體不同則無其適用
    ，原判決認定須為同一行為主體始得適用，顯涉及法律見解
    具有原則性，應准予上訴等語，為其論據。
四、本院按：(一)本院32年判字第18號判例係謂：「司法機關所為
    之確定判決，其判決中已定事項，若在行政上發生問題時，
    行政官署不可不以之為既判事項而從其判決處理，此為行政
    權與司法權分立之國家一般通例。」可知，此判例係闡述法
    院之確定判決所認定事項對行政機關之效力。惟本件上訴人
    所主張者，乃臺北地檢署檢察官96年度偵字第2347號不起訴
    處分書之認定，其既非法院之確定判決；且行政法院應本於
    調查所得自行認定事實，不受刑事判決所認定事實之拘束，
    復經本院著有44年判字第48號等判例可資參照。故上訴意旨
    執本院32年判字第18號判例主張原判決應受臺北地檢署檢察
    官96年度偵字第2347號不起訴處分書所認定事實之拘束云云
    ，於本件自無所涉及之法律問題意義重大，有由本院加以闡
    釋必要之原則重要性情事。(二)又本件原審係依調查證據結果
    ，以系爭車輛實際上係由上訴人及其配偶租賃及購買，永達
    公司僅為名義上承租人，進而認系爭租車費用實質上應屬上
    訴人及其配偶取自永達公司之薪資所得。故原判決並非依據
    舉證責任而為不利於上訴人之判斷，上訴意旨以原判決任意
    調整舉證責任，指摘原判決違法云云，於本件自無何法律見
    解之原則性。系爭租車費用既實質上應定性為上訴人及其配
    偶之薪資所得，故上訴意旨援引之財政部95年函釋情形，核
    與本件原判決認定之事實均不相同，於本件自無所涉及之法
    律問題意義重大，有由本院加以闡釋必要之原則重要性情事
    。(三)再本件上訴人係因構成所得稅法第110條第1項規定之漏
    報而遭處以罰鍰之行政罰，核與永達公司負責人另因違反扣
    繳義務所受行政罰，其違規行為及行為主體均不相同，自無
    一行為不二罰規定之適用甚明。上訴意旨援引無涉之稅捐稽
    徵法第44條規定為爭議，自無所涉及之法律見解具有原則性
    情事。至上訴人有無過失則屬事實認定問題。此外之上訴意
    旨，無非係對原審之事實認定事項為指摘，自均無涉法律見
    解之原則性。(四)綜上所述，本件上訴意旨所指摘者，並無所
    涉及之法律見解具有原則性情事。故上訴人提起本件上訴，
    依首開規定及說明，不應許可，其上訴難謂合法，應予駁回
    。
五、據上論結，本件上訴為不合法。依行政訴訟法第249條第1項
    前段、第104條、民事訴訟法第95條、第78條，裁定如主文
    。
中　　華　　民　　國　　100　 年　　1　　 月　　13　　日
                    最高行政法院第二庭
                        審判長法官　高　啟　燦
                              法官　黃　合　文
                              法官　鄭　忠　仁
                              法官　劉　介　中
                              法官　陳　鴻　斌

以  上  正  本  證  明  與  原  本  無  異
中　　華　　民　　國　　100　 年　　1　　 月　　13　　日
　　　　　　　　　　　　　　　書記官　張　雅　琴